【裁判字號】    98,抗,39
【裁判日期】    980107
【裁判案由】    聲明異議
【裁判全文】
臺灣高等法院民事裁定                    98年度抗字第39號
抗  告  人  丙○○
上列抗告人與相對人甲○○、乙○○二人間拆屋還地強制執行事
件，對於中華民國97年12月2日臺灣士林地方法院97年度執字第
50732號所為裁定提起抗告，本院裁定如下：
    主  文
抗告駁回。
抗告程序費用由抗告人負擔。
    理  由
一、按，當事人或利害關係人，對於執行法院強制執行之命令，
    或對於執行法官、書記官、執達員實施強制執行之方法，強
    制執行時應遵守之程序，或其他侵害利益之情事，得於強制
    執行程序終結前，為聲請或聲明異議，強制執行法第12條第
    1項本文定有明文。
二、抗告人聲明異議及抗告意旨略以：相對人聲請拆除之標的物
    （門牌號碼：台北市○○區○○路245巷34弄271號，下稱系
    爭房屋）坐落於臺北市○○區○○段六小段326、328地號（
    下稱系爭土地），起造人為閻錫山，共同處分權人為抗告人
    與第三人原馥庭、張日明。系爭土地於土地重劃前、後，其
    所有權人並無不同，與平均地權條例第62條之意旨不符。相
    對人甲○○、乙○○並非原始取得系爭土地之所有權，自應
    受其被繼承人周發來與閻錫山之代表楊玉振間所簽訂換地使
    用協議之拘束，確定判決未斟酌抗告人築屋居住、墾殖荒山
    之辛勞，相對人雖自始登記為所有權人，在近60年後才提起
    本件訴訟，是否有理？確定判決之承審法官未慮及本件之歷
    史背景，在政府遷台之時百廢待舉，簽署換地使用協議，實
    屬常態，承審法官為求省事，未依抗告人之聲請調查證據、
    傳訊證人，實有未當。確定判決既認定抗告人並無系爭房屋
    之實際處分權，當影響當事人適格之問題。抗告人對系爭房
    屋具有正當占有之利益，爰對原裁定駁回抗告人之聲明異議
    提起抗告。抗告聲明：(一)台灣士林地方法院（下稱士林地院
    ）95年度訴字第931號、本院97年度重上字第133號判決均廢
    棄。(二)相對人聲請之士林地院97年執夏字第 50732號執行命
    令駁回。
三、查，抗告意旨所持之理由，係對執行名義內容即確定判決之
    指摘，抗告人如對確定判決不服，應於符合再審事由之情況
    下另行提起再審之訴以求救濟。抗告人既未具體指明原法院
    之執行命令或實施強制執行應遵守之程序有何違法或侵害其
    利益之情事，其依強制執行法第12條規定聲明異議，自無理
    由。原法院駁回抗告人之聲明異議，於法並無違誤，抗告意
    旨仍執陳詞指摘原裁定不當，求予廢棄，為無理由，應予駁
    回。
四、據上論結，本件抗告為無理由，裁定如主文。
中    華    民    國    98    年    1    月      7    日
                    民事第二庭
                        審判長法  官  吳謙仁
                              法  官  李瓊蔭
                              法  官  蘇瑞華
正本係照原本作成。
本裁定除以適用法規顯有錯誤為理由，並經本院許可外，不得再
抗告。如提起再抗告，應於收受後10日內委任律師為訴訟代理人
向本院提出再抗告狀。並繳納再抗告費新台幣１千元。
中    華    民    國    98    年    1     月    8     日
                              書記官  賴以真


司法院資訊處製作；財團法人民間司法改革基金會備份。
